【裁判字號】    97,抗,376
【裁判日期】    971225
【裁判案由】    停止執行
【裁判全文】
臺灣高等法院高雄分院民事裁定           97年度抗字第376號
抗  告  人  乙○
上列抗告人因與相對人甲○○等間停止執行事件，對於民國97年
11月19日臺灣高雄地方法院97年度審聲字第1475號所為裁定提起
抗告，本院裁定如下：
    主  文
抗告駁回。
抗告程序費用由抗告人負擔。
    理  由
一、抗告意旨略以：原審法院95年度執字第83412 號執行事件所
    執行之土地及地上物均為伊所有，業經伊提起請求回復所有
    權訴訟，由原審法院97年度審訴字第3160號審理中。而回復
    所有權訴訟即屬強制執行法第18條第2 項所定回復原狀之聲
    請，伊自得請求停止強制執行程序。且相對人亦對伊提起請
    求返還不當得利訴訟，由原審法院97年度審訴字第3051號審
    理中，亦有停止執行以保全證據之必要，原裁定竟駁回伊之
    聲請，尚有不當，爰請求廢棄原裁定等語。
二、按有回復原狀之聲請，或提起再審或異議之訴，或對於和解
    為繼續審判之請求，或提起宣告調解無效之訴，撤銷調解之
    訴，或對於許可強制執行之裁定提起抗告時，法院因必要情
    形或依聲請定相當並確實擔保，得為停止強制執行之裁定，
    強制執行法第18條第2 項定有明文。又所謂有回復原狀之聲
    請，係指依民事訴訟法第164 條規定，當事人或代理人因天
    災或其他不應歸責於己之事由，遲誤上訴或抗告之不變期間
    者，得向為裁判之原法院聲請回復原狀，並同時補行期間內
    應為之訴訟行為，為免債務人獲准回復原狀，並獲勝訴判決
    確定時，債權人依執行名義所為之執行程序業已終結，或為
    不當之執行，使債務人喪失及時救濟之機會，故許停止執行
    。
三、經查，抗告人固以其已提起訴訟為由，聲請停止原審法院95
    年度執字第83412 號執行事件之強制執行。惟經核閱原審法
    院97年度審訴字第3160號請求回復所有權訴訟卷宗，抗告人
    起訴乃主張相對人之登記為虛偽意思表示而無效，請求相對
    人應將坐落於高雄縣茂林鄉○○段243 地號，應有部分2 分
    之1 ，面積16,310平方公尺之土地，無償過戶返還予抗告人
    等人。揆諸上開說明，抗告人所提起之回復所有權訴訟，核
    與強制執行法第18條所定「有回復原狀之聲請」之情形有別
    ，且非屬該規定其他得停止執行事由，是抗告人聲請停止執
    行顯與法定要件未合，自不應准許。至抗告人另以相對人亦
    對伊提起請求返還不當得利訴訟，由該院97年度審訴字第30
    51號審理中，有停止強制執行程序以保全證據之必要云云，
    則因抗告人聲請停止執行之要件不備，即無再審酌有無停止
    執行之必要，附此敘明。
四、綜上所述，抗告人聲請停止執行，洵屬無據，應予駁回。從
    而，原裁定駁回抗告人之聲請，並無違誤，抗告意旨指摘原
    裁定不當，求予廢棄，為無理由，應予駁回。
據上論結，本件抗告為無理由，依強制執行法第30條之1 、民事
訴訟法第495 條之1 第1 項、第449 條第1 項、第95條、第78條
，裁定如主文。
中    華    民    國    97    年    12    月    25    日
                            民事第五庭
                                審判長法官  蔡明宛
                                法      官  曾錦昌
                                法      官  魏式璧
以上正本證明與原本無異。
本裁定不得抗告。
中    華    民    國    97    年    12    月    25    日
                                書  記  官  林明威


司法院資訊處製作；財團法人民間司法改革基金會備份。
